臺灣基隆地方法院民事裁定  
110年度補字第342號
原      告  張潮鐘  
被      告  永欣租賃股份有限公司

法定代理人  蘇東榮  

被      告  戴世彥  

上列當事人間請求土地所有權移轉登記事件，本院於民國109年2
月27日核定第一審裁判費，通知原告繳納，惟原告不服提起上訴
，經臺灣高等法院109年度抗字第733號裁定將原裁定關於訴訟標
的價額核定部分廢棄發回，由本院更為裁定如下：
    主  文
本件訴訟標的價額核定為新臺幣肆佰伍拾參萬捌仟伍佰貳拾壹元
。
原告應於上開核定訴訟標的價額之裁定確定之日起伍日內，補繳
第一審裁判費新臺幣肆萬伍仟玖佰肆拾陸元，如逾期未為補繳，
即駁回其訴。
    理  由
一、按提起民事訴訟者，應依民事訴訟法第77條之13規定，繳納
    裁判費，此為必須具備之程式。次按核定訴訟標的之價額，
    以起訴時之交易價額為準；無交易價額者，以原告就訴訟標
    的所有之利益為準，民事訴訟法第77條之13、第77條之1第1
    項、第2項定有明文。
二、本件原告起訴未據繳納裁判費，查原告聲明請求被告永欣租
    賃股份有限公司將新北市○○區○○○段○○○○段000○000地號土地
    所有權應有部分各¹／₂₄、同小段178地號土地所有權應有部
    分¹／₃移轉登記予原告；及請求被告戴世彥將同小段183地號
    土地所有權應有部分¹／₃、同小段90、91、94、95、96、97
    、99、103、104、113、114、115、116、118、119、120、1
    22、195、196、197、211、226地號土地所有權應有部分各¹
    ／₂₄移轉登記予原告。而上揭地號土地公告現值於民國109年
    1月均為每平方公尺890元，據此計算，原告請求移轉登記之
    土地應有部分價值合計為4,538,521元（計算式詳附表），
    爰核定本件訴訟標的價額為4,538,521元，應徵第一審裁判
    費45,946元。
三、當事人對於本院核定訴訟標的價額之裁定，得於10日內抗告
    。故原告至遲應於本院前開核定訴訟標的價額之裁定確定後
    5日內，向本院補繳第一審裁判費45,946元，如逾期未補繳
    ，即以裁定駁回其訴。
四、依民事訴訟法第77條之1 、第249 條第1 項但書規定，裁定
    如主文。
中　　華　　民　　國　　110 　年　　5 　　月　　25　　日
                  民事庭法　官　李謀榮
以上正本係照原本作成。
如不服本裁定關於核定訴訟標的價額部分，應於送達後10日向本
院提出抗告狀，並繳納抗告裁判費新臺幣1,000元；其餘關於命
補繳裁判費部分，不得抗告。
中　　華　　民　　國　　110 　年　　5 　　月　　25　　日
                        書記官　鄭又綾
附表：
編號 土地地號 面積（單位：平方公尺） 公告土地現值（單位：元／每平方公尺） 原告請求權利範圍 訴訟標的價額（單位：元） 1 新北市○○區○○○段○○○○段000地號土地 427 890 ¹／₂₄ 15,835 2 新北市○○區○○○段○○○○段000地號土地 272 890 ¹／₂₄ 10,087 3 新北市○○區○○○段○○○○段000地號土地 10,131 890 ¹／₃ 3,005,530 4 新北市○○區○○○段○○○○段000地號土地 1,945 890 ¹／₃ 577,017 5 新北市○○區○○○段○○○○段00地號土地 863 890 ¹／₂₄ 32,003 6 新北市○○區○○○段○○○○段00地號土地 262 890 ¹／₂₄ 9,716 7 新北市○○區○○○段○○○○段00地號土地 131 890 ¹／₂₄ 4,858 8 新北市○○區○○○段○○○○段00地號土地 315 890 ¹／₂₄ 11,681 9 新北市○○區○○○段○○○○段00地號土地 78 890 ¹／₂₄ 2,893 10 新北市○○區○○○段○○○○段00地號土地 417 890 ¹／₂₄ 15,464 11 新北市○○區○○○段○○○○段00地號土地 742 890 ¹／₂₄ 27,516 12 新北市○○區○○○段○○○○段000地號土地 296 890 ¹／₂₄ 10,977 13 新北市○○區○○○段○○○○段000地號土地 1,950 890 ¹／₂₄ 72,313 14 新北市○○區○○○段○○○○段000地號土地 766 890 ¹／₂₄ 28,406 15 新北市○○區○○○段○○○○段000地號土地 238 890 ¹／₂₄ 8,826 16 新北市○○區○○○段○○○○段000地號土地 73 890 ¹／₂₄ 2,707 17 新北市○○區○○○段○○○○段000地號土地 306 890 ¹／₂₄ 11,348 18 新北市○○區○○○段○○○○段000地號土地 844 890 ¹／₂₄ 31,298 19 新北市○○區○○○段○○○○段000地號土地 994 890 ¹／₂₄ 36,861 20 新北市○○區○○○段○○○○段000地號土地 218 890 ¹／₂₄ 8,084 21 新北市○○區○○○段○○○○段000地號土地 970 890 ¹／₂₄ 35,971 22 新北市○○區○○○段○○○○段000地號土地 184 890 ¹／₂₄ 6,823 23 新北市○○區○○○段○○○○段000地號土地 878 890 ¹／₂₄ 32,559 24 新北市○○區○○○段○○○○段000地號土地 155 890 ¹／₂₄ 5,748 25 新北市○○區○○○段○○○○段000地號土地 1,078 890 ¹／₂₄ 39,976 26 新北市○○區○○○段○○○○段000地號土地 13,322 890 ¹／₂₄ 494,024 上開訴訟標的價額合計：4,538,521元      備註：各地號土地面積×各地號公告現值×原告請求權利範圍＝訴訟標的價額（元以下四捨五入）